【裁判字號】    95,上易,1922
【裁判日期】    951026
【裁判案由】    竊盜
【裁判全文】
臺灣高等法院刑事判決                95年度上易字第1922號
上  訴  人
即  被  告  甲○○
上列被告因竊盜案件，不服臺灣桃園地方法院95年度易字第631
號，中華民國95年6月30日第一審判決（起訴案號：臺灣桃園地
方法院檢察署95年度偵字第2910號），提起上訴，本院判決如下
：
    主  文
上訴駁回。
    事實及理由
一、本案經本院審理結果，認第一審以上訴人即被告甲○○犯刑
    法第321條第1項第1款、第2款、第3款之攜帶兇器、毀壞門
    扇、於夜間侵入住宅竊盜未遂罪，判處有期徒刑8月，認事
    用法及量刑均無不當，應予維持，並引用第一審判決書記載
    之事實、證據及理由（如附件）。
二、被告上訴意旨略以：伊家裏尚有2個小孩須人照顧，請求判
    得易科罰金或緩刑云云。
三、經查：被告前曾於民國89年間因搶奪等案件，經原審法院以
    89年度訴字第1775號判決就連續竊盜部分判處有期徒刑5月
    ，就搶奪部分判處有期徒刑10月確定，於90年間因竊盜案件
    ，經原審法院以90年度易字第809號判決判處有期徒刑6月確
    定，上開各罪經原審法院以90年度聲字第2326號裁定定應執
    行有期徒刑1年6月確定，於90年4月25日入監執行，於91年4
    月15日縮短刑期假釋出監，於91年10月8日縮刑期滿假釋未
    經撤銷，未執行之刑以已執行論，於91年間復因竊盜案件，
    經原審法院以91年度易字第2040號判決判處有期徒刑7 月確
    定，於92年7月4日入監執行，甫於93年1月31日縮刑期滿執
    行完畢，此有本院被告前案紀錄表附卷可稽，因被告於5年
    內再犯本案，係累犯，依法不符合緩刑之規定，自無於本案
    諭知緩刑之餘地。又刑法第321條第1項加重竊盜之法定刑為
    「6個月以上、5年以下有期徒刑」，而被告所為上開加重竊
    盜犯行，雖為未遂犯，依法得減輕其刑，然因被告如前述為
    累犯，依法應加重其刑，且應先加後減，因此原審參酌被告
    有多次竊盜前科，再犯本案之動機、目的、手段、並未竊得
    財物且已賠償被害人損害，所生危害尚輕，及坦承犯行，尚
    有悔意，等一切情狀，量處有期徒刑8月，量刑尚稱允當，
    是被告上訴意旨略以，伊家裏尚有2個小孩須人照顧，請求
    判得易科罰金或緩刑，為無理由，應予駁回。
四、被告行為後，刑法第47條累犯、第26條未遂犯等規定，已於
    95年7月1日修正生效，此修正雖非犯罪構成要件之變更，但
    顯已影響行為人刑罰之法律效果，自屬法律有變更，依修正
    後刑法第2條第1項規定，比較新、舊法結果，仍應適用較有
    利於被告之行為時法律，又行為後法律有變更者，依修正前
    刑法第2條第1項之規定，以適用裁判時法為原則，如行為時
    法有利於行為人，則例外適用行為時法，依修正後刑法第2
    條第1項規定，以適用行為時法為原則，惟如裁判時法有利
    於行為人，則例外的適用裁判時法。以往實務見解，認原判
    決未及比較適用新舊法時，上訴後，雖比較結果以舊法有利
    於行為人，而原判決別無其他撤銷事由，仍應由本院以此為
    由撤銷改判。惟修正後之規定係以適用行為時法為原則，因
    此原判決雖未及比較適用，然上訴本院後，經比較新舊法，
    行為後之法律並非較有利於行為人，仍應適用行為時法，則
    原判決適用行為時法即無不當，自不構成撤銷之事由，特此
    敘明。
據上論結，應依刑事訴訟法第373條、第368條，判決如主文。
本案經檢察官張啟彬到庭執行職務。
中    華    民    國    95    年    10    月    26    日
                  刑事第十六庭審判長法  官  葉騰瑞
                                    法  官  莊明彰
                                    法  官  黃俊明
以上正本證明與原本無異。
不得上訴。
                                    書記官  廖婷璇
中    華    民    國    95    年    10    月    26    日
附錄：本案論罪科刑法條全文
刑法第321條
犯竊盜罪而有左列情形之一者，處6月以上、5年以下有期徒刑：
一  於夜間侵入住宅或有人居住之建築物、船艦或隱匿其內而犯
之者。
二  毀越門扇、牆垣或其他安全設備而犯之者。
三  攜帶兇器而犯之者。
四  結夥三人以上而犯之者。
五  乘火災、水災或其他災害之際而犯之者。
六  在車站或埠頭而犯之者。
前項之未遂犯罰之。


司法院資訊處製作；財團法人民間司法改革基金會備份。
